臺灣高雄地方法院刑事判決　　　　　　　九十三年度訴字第一一○三號
　　公　訴　人　臺灣高雄地方法院檢察署檢察官
　　被　　　告　乙○○
右列被告因違反毒品危害防制條例案件，經檢察官提起公訴（九十三年度毒偵字第一
八一五號），本院依簡式審判程序審理判決如左：
    主  文
乙○○施用第一級毒品，累犯，處有期徒刑玖月。
    事  實
一、乙○○曾於民國八十九年間因違反毒品危害防制條例案件，經法院判處有期徒刑
    九月確定，甫於九十一年三月九日縮短刑期執行完畢（構成累犯）。又曾於八十
    八年間因施用毒品案件，經裁定送觀察、勒戒（臺灣雲林地方法院八十八年度毒
    聲字第二二三號）後，認無繼續施用毒品之傾向，業於八十八年三月八日觀察、
    勒戒執行完畢釋放，並經臺灣雲林地方法院檢察署檢察官於八十八年三月六日，
    以八十八年度偵字第一二六九號為不起訴處分確定；復於八十九年間因施用第一
    級毒品海洛因及第二級毒品安非他命案件，經裁定送觀察、勒戒（臺灣雲林地方
    法院八十九年度毒聲字第二八○號）後，認有繼續施用毒品之傾向，再經裁定送
    強制戒治（臺灣雲林地方法院八十九年度毒聲字第八○六號）、停止戒治並宣告
    所餘戒治期間付保護管束（臺灣雲林地方法院八十九年度毒聲字第一六○三號）
    ，俟於九十年六月十二日保護管束期滿視為強制戒治期滿執行完畢釋放；並就該
    施用毒品之犯行，經法院判處有期徒刑九月確定。詎乙○○前於九十年六月十二
    日受強制戒治執行完畢釋放後五年以內仍不知悔改，復基於施用第一級毒品海洛
    因之犯意，於九十三年三月十六日二十三時許往前回溯二十四小時之某時許，在
    某不詳地點，以將少量海洛因粉末摻入香煙內點燃後吸食其煙霧之方式，施用第
    一級毒品海洛因一次。嗣經警於九十三年三月十六日二十三時許，在高雄市○○
    區○○路與承德路口處查獲，並在乙○○男友黃利昌身上扣得黃利昌持有之第一
    級毒品海洛因一包（驗前毛重○．二公克）。
二、案經高雄市政府警察局刑警大隊移送臺灣高雄地方法院檢察署檢察官偵查起訴。
    理  由
一、本案被告所犯違反毒品危害防制條例第十條第一項之施用第一級毒品罪，其法定
    刑為死刑、無期徒刑、最輕本刑為三年以上有期徒刑以外之罪，於準備程序進行
    中，被告就被訴事實為有罪之陳述，經受命法官告知簡式審判程序之要旨及經被
    告同意適用簡式審判程序後，本院合議庭裁定本案由受命法官獨任進行簡式審判
    程序審理在卷，合先敘明。
二、訊據被告乙○○對右揭施用第一級毒品海洛因之犯罪事實供認不諱，而被告於右
    揭時、地遭警查獲時所採尿液送驗結果，確呈嗎啡陽性反應之事實，有高雄市立
    凱旋醫院高市凱醫檢字第○一七三四號煙毒尿液檢驗成績書一紙附卷可稽（詳警
    卷內第十六頁），足認被告之自白核與事實相符。又被告前曾於八十八年間因施
    用毒品案件，經裁定送觀察、勒戒（臺灣雲林地方法院八十八年度毒聲字第二二
    三號）後，認無繼續施用毒品之傾向，業於八十八年三月八日觀察、勒戒執行完
    畢釋放，並經臺灣雲林地方法院檢察署檢察官於八十八年三月六日，以八十八年
    度偵字第一二六九號為不起訴處分確定；復於八十九年間因施用第一級毒品海洛
    因及第二級毒品安非他命案件，經裁定送觀察、勒戒（臺灣雲林地方法院八十九
    年度毒聲字第二八○號）後，認有繼續施用毒品之傾向，再經裁定送強制戒治（
    臺灣雲林地方法院八十九年度毒聲字第八○六號）、停止戒治並宣告所餘戒治期
    間付保護管束（臺灣雲林地方法院八十九年度毒聲字第一六○三號），俟於九十
    年六月十二日保護管束期滿視為強制戒治期滿執行完畢釋放；並就該施用毒品之
    犯行，經法院判處有期徒刑九月確定。其前於九十年六月十二日強制戒治執行完
    畢釋放後五年以內，猶不知悔改再犯本案施用毒品之行為，為五年以內再犯毒品
    危害防制條例第十條第一項之施用毒品罪行，亦有臺灣高等法院被告全國前案紀
    錄表一份附卷足憑。事證明確，被告右揭施用第一級毒品海洛因之犯罪事實洵堪
    認定，應予依法論科。
三、查海洛因係毒品危害防制條例第二條第二項第一款所定之第一級毒品，不得非法
    持有、施用，被告竟持以施用，故核被告乙○○所為，係犯毒品危害防制條例第
    十條第一項之施用第一級毒品罪。被告施用第一級毒品前同時持有第一級毒品海
    洛因，其持有之低度行為，已為施用之高度行為所吸收，不另論以持有第一級毒
    品罪。又被告曾於八十八年間因違反毒品危害防制條例案件，經法院判處有期徒
    刑九月確定，甫於九十一年三月九日縮短刑期執行完畢，其於前受有期徒刑之執
    行完畢後，五年以內再犯本案有期徒刑以上之罪，為累犯，應依刑法第四十七條
    之規定，加重其刑。茲審酌被告曾於八十八年間因施用毒品案件，經裁定送觀察
    、勒戒後，認無繼續施用毒品之傾向，業於八十八年三月八日觀察、勒戒執行完
    畢釋放；復於八十九年間因施用第一級毒品海洛因及第二級毒品安非他命案件，
    經裁定送觀察、勒戒後，認有繼續施用毒品之傾向，再經裁定送強制戒治（臺灣
    雲林地方法院八十九年度毒聲字第八○六號）、停止戒治並宣告所餘戒治期間付
    保護管束（臺灣雲林地方法院八十九年度毒聲字第一六○三號），俟於九十年六
    月十二日保護管束期滿視為強制戒治期滿執行完畢釋放；並就該施用毒品之犯行
    ，經法院判處有期徒刑九月確定。其前於九十年六月十二日強制戒治執行完畢釋
    放後五年以內，猶不知悔改再犯本案施用毒品之相同罪行，顯見意志不堅，並對
    施用毒品之行為不知悛悔，惟其犯罪係戕害自身，尚未害及他人，及犯後已坦承
    犯行，態度尚佳等一切情狀，爰酌情量處如主文所示之刑，以示儆懲。扣案第一
    級毒品海洛因一包（驗前毛重○．二公克），為被告之男友黃利昌所持有之物，
    業據被告陳明在卷，核與黃利昌於警詢中供述之情形一致（詳警卷內第三頁筆錄
    ），應由檢察官於黃利昌施用毒品案件中另為處理，爰不予宣告沒收銷燬之，附
    此敘明。
據上論斷，應依刑事訴訟法第二百七十三條之一第一項、第二百八十四條之一、第二
百九十九條第一項前段，毒品危害防制條例第十條第一項，刑法第十一條前段、第四
十七條，判決如主文。
本案經檢察官甲○○到庭執行職務。
中      華      民      國      九十三      年      七    月    三十    日
                                    臺灣高雄地方法院刑事第六庭
                                      法  官  柯  盛  益
右正本證明與原本無異。
如不服本判決，應於判決送達後十日內，向本院提出上訴狀。
                                      書記官  陳  昱  良
中      華      民      國      九十三      年      七    月    三十    日
附錄本案判決論罪科刑法條全文
毒品危害防制條例第十條：
施用第一級毒品者，處六月以上五年以下有期徒刑。
